# 预付账款发生坏账，一定先转到应收再提坏账吗？

提问人：lwx1970 时间：2010-03-23 12:36:18
预付账款发生坏账，一定先转到应收再提坏账吗？

回答人：chenyiwei
以前讨论过这个问题。由于预付款项兼有存货和债权的双重属性，因此减值存在两种可能性，只要出现其中之一，就可能发生减值，需要计提准备： 1 、供应商的信用风险，即无望再收到所订购的货物； 2 、所订购的货物的公允价值变动风险，即对方虽然可以按约交付货物，但该货物的市场价格已经下跌，因此预计转入存货后，按照存货准则的相关规定，需要计提存货跌价准备的。
如果是属于上述第一种原因导致的减值，应当先转回其他应收款后，对其他应收款计提坏帐准备；如果是第二种原因引起的减值，则相关预付款仍留在“预付款项”科目中，直接对预付款计提准备。但这时的准备似乎不应称为“坏帐准备”，而是称为“预付帐款跌价准备”似乎更加合适。

提问人：hunaipeng 时间：2013-08-01 23:44:01
陈老师，对于 2 、，个人有点疑虑，不知当否。存货初始成本应为交换支付的对价（多数为货币），因此在初始计量时以交换对价结转，对于后续处理是否需要计提跌价准备应考虑其可变现净值，而不是与其市场价格直接挂钩，因此不能简单的以所购货物的公允价值变动来推定预付款之减值，而应以物之可变现净值来衡量预付款是否减值及减值时金额。如果预购之物购得后之累计损失大于采购合同违约之损失，公司是否可以考虑以违约方式减少损失，故而也影响减值的计提。

回答人：chenyiwei
基本赞同你的看法。感谢补充。

提问人：jayerer 时间：2017-05-16 11:41:20
陈老师，您好。如果预付账款对应的标的货物（预付款=货物价格）已经取得，但是供应商已经死亡、注销而不能取得发票，该部分预付账款能否凭注销的证明文件予以入账并予税前扣除？如果不能，企业遇见这样的事，怎么处理呢？

回答人：chenyiwei
建议与主管税务机关沟通，提供足以证明交易真

提问人：呼叫帮助 时间：2018-07-04 19:30:18
本公司预付 1000 万元的货款给供应商，结果供应商只给了 500 万元的货，后因本公司股东的变动，本公司一直也没有催收此款，此款账龄有 3 年以上。本年度因本公司大股东转让给二股东，本公司聘请事务所进行审计。本公司要求事务所按本公司的会计政策按账龄对预付账款计提坏账 1500 万元，事务所不同意。事务所认为此款不适合计提坏账，原因是不符合坏账的几种情况。陈版，事务所和企业的观点您是怎么看的？到底是提还是不提？

回答人：chenyiwei
这种情况符合坏账的特征，即因债务人信用风险导致可收回金额低于原始金额，故应转入其他应收款并计提准备。

提问人：呼叫帮助 时间：2018-07-05 11:36:11
陈版，我在实务操作中怎么理解债务人信用风险？主要从哪些方面去把控？

回答人：chenyiwei
信用风险简单说就是违约风险，此处即供应商收款后不交付货物的风险。

提问人：呼叫帮助 时间：2018-07-06 09:19:16
陈版，如果本公司预付 1000 万元的货款给供应商，供应商长期没有供应商品，后经了解这笔款项实际是股东通过供应商将款项变相的转移，但是审计没有取得相关依据。陈版对于这种情况审计是否可以按账龄计提坏账吗？请陈版指教！

回答人：chenyiwei
这种情况属于审计范围受限，应考虑是否发表非无保留意见。不能简单地认可按账龄提坏账。

提问人：tianjing0301 时间：2019-03-14 14:07:04
请教陈版主，如果其他应收款的客户之前没有计提过坏账，本年发生并以确认对方企业倒闭，可以将这笔其他应收转到营业外支出里面吗？

回答人：chenyiwei
如果以前年度不提坏账不构成前期差错，本期发生特殊原因直接核销时，可以列入营业外支出。